臺灣桃園地方法院刑事判決                          九十一年度易字第五八三號
    公  訴  人  臺灣桃園地方法院檢察署檢察官
    被      告  甲○○
右列被告因業務過失傷害案件，經檢察官提起公訴（九十一年度偵字第二六四０號）
，本院判決如左：
    主  文
甲○○從事業務之人，因業務上之過失傷害人，處拘役伍拾玖日，如易科罰金以佰
元折算壹日。
    事  實
一、甲○○係以駕駛挖土機挖填為業之人，於民國（下同）九十年十月十日下午，在
    桃園縣大園鄉埔心村中正機場環場南路長榮工地，負責駕駛挖土機，將陳彩鳳已
    綁妥於挖土機臂之樹木，挖起並吊至正前方由吳傑裕駕駛之八Ｆ─七八七號大貨
    車上，俟重心底定後，再由該車上之乙○○解開樹繩固定於車上聚足一車後載離
    ，如此作業至同日十六時二十五分許，甲○○本應注意謹慎操作維持樹木重心穩
    定以免意外，而依當時情形，又無不能注意之情形，竟疏於注意及此，貿然吊樹
    至車致重心不穩，復因一時慌張而錯將挖土機臂往外即乙○○站立方向操作，致
    使該樹傾斜撞及乙○○，乙○○並因此失去平衡而由車頂摔落地面，受有第十二
    胸椎壓迫性骨折之傷害。
二、案經告訴人乙○○訴由臺灣桃園地方法院檢察署檢察官偵查起訴。
    理  由
一、訊據被告甲○○矢口否認有何過失傷害之犯行，辯稱︰伊已將樹吊上車，係告訴
    人拉樹時不小心跌倒，伊並無過失云云。惟查：右揭事實迭據告訴人乙○○於警
    偵、本院審理中指述綦詳，而告訴人確實受有如事實欄所示之傷害，亦有敏盛綜
    合醫院大園分院出具之診斷證明書一紙在卷可稽，核與證人吳傑裕於警訊中證稱
    ：當時伊坐在八Ｆ─七八七號大貨車駕駛座上看樹木栽種數量表，突然發現駕駛
    座前方有人掉落（即告訴人），被告則傻在挖土機上沒有動作，伊並發現挖土機
    臂向前伸直，已違反吊樹的原理，即該挖土機臂理應彎曲向車後方即挖土機本身
    之方向彎曲才正確等語；及證人陳彩鳳於偵查中證稱：被告把樹吊上車時重心不
    穩，樹一直在轉圈，被告把樹吊回地面待其穩住後，再吊至車上，忽然挖土機臂
    往外伸，將樹弄倒而直接撞及告訴人，此為伊所親眼目睹，又被告工作時心不在
    焉，好像不太會控制等語均屬相合，參以告訴人係由車頂、朝駕駛座擋風玻璃之
    方向跌落一節，為被告所自承，是由告訴人及挖土機相對位置研判，告訴人應遭
    樹木由正面直接撞擊後，身體失衡向後傾倒致跌落地面，至為灼然，倘如被告所
    言其操作並無疏失，告訴人又係於拉樹時失足跌倒，則其跌落之位置，當在身體
    重心所在，即距離所欲拉扯樹木較近之車斗處或兩側車門處，始與物理原則相符
    ，足徵被告上開所辯，無非事後卸責之詞，自不足採信。而被告操作挖土機當時
    既無不能注意之情事，其竟疏未注意及此，而致樹倒撞及告訴人受有傷害，足證
    被告之操控失當行為顯有過失，其過失行為，與告訴人所受傷害間，具有相當因
    果關係，本件事證明確，被告犯行堪以認定，應依法論科。
二、核被告甲○○所為，係犯刑法第二百八十四條第二項前段之業務過失傷害罪。爰
    審酌被告前無犯罪紀錄，此有台灣高等法院被告全國前案紀錄表存卷可按，素行
    尚可，過失之程度、且其事後仍未與告訴人達成和解賠償損害及告訴人之傷勢等
    一切情狀，量處如主文所示之刑，並諭知易科罰金之折算標準，以資警惕。
據上論結，應依刑事訴訟法第二百九十九條第一項前段，刑法第二百八十四條第二項
前段、第四十一條第一項前段、罰金罰鍰提高標準條例第一條前段、第二條，判決如
主文。
本案經檢察官黃智勇到庭執行職務。
中      華      民      國    九十一    年      五      月    二十七    日
                                  臺灣桃園地方法院刑事第五庭
                                      法  官    丁  俊  成
右正本證明與原本無異。
如不服本判決，應於判決送達後十日內向本院提出上訴狀( 應附繕本 )，上訴於臺灣
高等法院。
                                      書記官    簡  慧  瑛
中      華      民      國    九十一    年      五      月    二十九    日
附論罪科刑依據之法條：
刑法第二百八十四條
因過失傷害人者，處六月以下有期徒刑、拘役或五百元以下罰金。致重傷者，處一年
以下有期徒刑、拘役或五百元下罰金。
從事業務之人，因業務之過失傷害人者，處一年以下有期徒刑、拘役或一千元以下罰
金。致重傷者，處三年以下有期徒刑、拘役或二千元以下罰金。
